# 请问陈版，总公司按小企业会计准则出具审计报告问题

提问人：菠菜之灵 时间：2023-03-31 13:08:31
客户A是一个设计公司，执行的小企业会计准则，在不同县市下设多家分公司。除 1 家分公司B按当地税局要求汇总到总公司申报外，其余分公司都是单独核算，独立申报所得税。
现有几个问题：
1.客户A是总分公司，能否执行小企业会计准则。小企业会计准则中，第二条企业集团内的母公司和子公司例外不能执行小企业准则。总分公司是否属于该范围，能否执行小企业会计准则。
2.基于被审计单位的报告使用目的-招标和评高新。对外出具审计报告时，是否一定需要汇总全部各分公司数据？
能否单独以总公司为会计主体出具审计报告？若能单独报出，是否需要做特殊事项披露？
3.基于高新评审中，现都会对审计报告利润总额与所得税汇算利润总额进行对比，原则上要求一致。因客户只汇总其中一家分公司汇算企业所得税。故导致无论是汇总出具报告，还是单独报出总公司报告，都会与汇算利润总额有较大差异。基于上述原因，又能否将总公司A+分公司B汇总审计报出？并做特殊事项披露？
望陈版解惑。

回答人：chenyiwei
1 、总分公司不同于母子公司，不属于该条规定的禁止执行小企业准则的范围。但一般理解，有总分公司结构的企业，其规模应该不会小，要考虑其规模指标是否已超出小企业标准。
2 、如果预定的使用者包括税务机关（如高新认定），则可以以纳税主体（总公司+1家分公司）作为主体编制特殊基础报表；招投标情况一般仍应将所有分公司汇总纳入。
3 、如前所述，可以，但要注意限定报告的用途和使用范围。